【裁判字號】    98,裁,3338
【裁判日期】    981224
【裁判案由】    綜合所得稅
【裁判全文】
最  高  行  政  法  院  裁  定
                                      98年度裁字第3338號
上  訴  人  甲○○
被 上訴 人  財政部臺灣省南區國稅局
代  表  人  乙○○
上列當事人間綜合所得稅事件，上訴人對於中華民國98年8月31
日高雄高等行政法院98年度訴字第296號判決，提起上訴，本院
裁定如下：
    主  文
上訴駁回。
上訴審訴訟費用由上訴人負擔。
    理  由
一、按對於高等行政法院判決之上訴，非以其違背法令為理由，
    不得為之，行政訴訟法第242條定有明文。依同法第243條第
    1項規定，判決不適用法規或適用不當者，為違背法令；而
    判決有同條第2項所列各款情形之一者，為當然違背法令。
    是當事人對於高等行政法院判決上訴，如依行政訴訟法第24
    3條第1項規定，以高等行政法院判決有不適用法規或適用不
    當為理由時，其上訴狀或理由書應有具體之指摘，並揭示該
    法規之條項或其內容；若係成文法以外之法則，應揭示該法
    則之旨趣，倘為司法院解釋或本院之判例，則應揭示該判解
    之字號或其內容。如以行政訴訟法第243條第2項所列各款情
    形為理由時，其上訴狀或理由書，應揭示合於該條項各款之
    事實。上訴狀或理由書如未依此項方法表明者，即難認為已
    對高等行政法院判決之違背法令有具體之指摘，其上訴自難
    認為合法。
二、本件上訴人辦理民國93年度綜合所得稅結算申報，經被上訴
    人查獲漏報利息及其他所得合計新臺幣（下同）6,461,338
    元，經審理違章成立，除核定上訴人93年度綜合所得總額為
    6,461,338元，所得淨額6,334,964元，補徵稅額1,878,685
    元外，並就未申報所得有無扣繳憑單，分別按所漏稅額2,43
    5元及1,876,250元處以0.2倍及0.5倍之罰鍰計938,600元（
    計至百元止）。上訴人就核定其他所得6,452,964元及罰鍰
    處分不服，申經復查，未獲變更。提起訴願及行政訴訟均遭
    駁回，遂提起本件上訴。其上訴意旨略以：上訴人5兄弟於
    56年及79年間集資購買土地，分別登記於具自耕農身分之兄
    長陳錦泉及其配偶王銀珠名下，其後陳錦泉夫妻將土地出售
    ，上訴人所取得五分之一分配款6,618,980元其性質核屬上
    訴人出售土地之所得，原審竟認屬上訴人債權之實現，並非
    土地所有權人身分出售土地直接取得按出資比例計算之對價
    ，而無所得稅法第4條第1項第16款之適用，顯將「出售個人
    土地」限縮在「登記所有權名義人」範疇，增加法律所無之
    限制，且推翻歷來「實質認定原則」，違反租稅法定主義。
    況上訴人完全無從預測財政部之見解會改變，在主觀上完全
    欠缺違反申報所得義務之故意及過失，被上訴人不應對上訴
    人處罰鍰，原審遞予維持原處分，即有判決理由不備及理由
    之違背法令等語，雖以該判決違背法令為由，惟核其上訴理
    由，係就原審取捨證據、認定事實之職權行使，指摘其為不
    當，並就原審已論斷者，泛言未論斷，或就原審所為論斷，
    泛言其論斷矛盾，而非具體說明其有何不適用法規或適用法
    規不當之情形，並揭示該法規之條項或其內容，及合於行政
    訴訟法第243條第2項所列各款之事實，難認對該判決之如何
    違背法令已有具體之指摘。依首開規定及說明，應認其上訴
    為不合法。
三、據上論結，本件上訴為不合法。依行政訴訟法第249條第1項
    前段、第104條、民事訴訟法第95條、第78條，裁定如主文
    。
中    華    民    國    98    年    12    月    24    日
                    最高行政法院第五庭
                        審判長法官  黃  璽  君
                              法官  陳  鴻  斌
                              法官  鄭  忠  仁
                              法官  吳  東  都
                              法官  陳  金  圍
以  上  正  本  證  明  與  原  本  無  異
中    華    民    國    98    年    12    月    25    日
                              書記官  王  福  瀛


司法院資訊處製作；財團法人民間司法改革基金會備份。
